臺灣橋頭地方法院刑事判決　
111年度審易字第876號
公  訴  人  臺灣橋頭地方檢察署檢察官
被      告  沈韋成



上列被告因竊盜等案件，經檢察官提起公訴（111年度偵字第154
33號），嗣因被告於準備程序中就被訴事實為有罪之陳述，經告
知簡式審判程序之旨，並聽取被告與公訴人之意見後，裁定進行
簡式審判程序，判決如下：
    主  文
沈韋成犯攜帶兇器竊盜罪，處有期徒刑柒月。未扣案之犯罪所得
新臺幣貳萬柒仟零伍拾元沒收，於全部或一部不能沒收或不宜執
行沒收時，追徵其價額。
    事  實
一、沈韋成於民國111年1月31日5時53分許，意圖為自己不法之
    所有，基於攜帶兇器竊盜及毀損（起訴書漏未記載，檢察官
    當庭補充更正）之犯意，進入陳凱揚所管理位於高雄市○○區
    ○○路00000號「神爪娃娃機店」，持客觀上對於人之生命、
    身體及安全構成威脅，可供兇器使用之鐵撬(起訴書原記載
    「油壓剪」，檢察官當庭更正)，破壞該店內兌幣機之鎖頭
    及錢盤系統，致該鎖頭及錢盤系統損壞，足以生損害於陳凱
    揚，再竊取兌幣機內現金新臺幣（下同）27,050元，得手後
    旋即離開現場。嗣經陳凱揚發現遭竊而調閱監視器錄影畫面
    後，乃報警處理，始循線查悉上情。
二、案經陳凱揚訴由高雄市政府警察局仁武分局報告臺灣橋頭地
    方檢察署檢察官偵查起訴。
    理  由
一、被告沈韋成所犯非為死刑、無期徒刑、最輕本刑為3年以上
    有期徒刑之罪或高等法院管轄之第一審案件，而於準備程序
    進行中，被告就被訴事實為有罪之陳述，經法官告知簡式審
    判程序之旨，並聽取當事人之意見後，裁定進行簡式審判程
    序，是本案之證據調查，依刑事訴訟法第273條之2規定，不
    受同法第159條第1項、第161條之2、第161條之3、第163條
    之1及第164條至第170條規定之限制，合先敘明。
二、上揭事實，業據被告於偵查、本院準備程序及審理時坦承不
    諱(見偵卷第53-55頁；審易卷第62-63、66-67、68頁)，核
    與證人即告訴人陳凱揚於警詢中之證述相符（見警卷第1-2
    頁），並有監視器錄影畫面翻拍照片、現場照片、車輛詳細
    資料報表等附卷可稽（見警卷第3-31、35頁），足認被告任
    意性自白與事實相符，堪信為真實。綜上，本件事證明確，
    被告上開犯行，堪予認定，應依法論科。
三、論罪科刑：
  ㈠按刑法第321條第1項第3款之攜帶兇器竊盜罪，係以行為人攜
    帶兇器竊盜為其加重條件，此所謂兇器，其種類並無限制，
    凡客觀上足對人之生命、身體、安全構成威脅，具有危險性
    之兇器均屬之，且祇須行竊時攜帶此種具有危險性之兇器為
    已足，並不以攜帶之初有行兇之意圖為必要（最高法院79年
    台上字第5253號判決意旨參照）。經查，被告持以行竊之鐵
    撬1把，既能破壞兌幣機之鎖頭及錢盤系統，堪認屬客觀上
    足以對人之生命、身體、安全構成威脅之兇器無訛。
　㈡核被告所為，係犯刑法第321條第1項第3款之攜帶兇器竊盜罪
    及同法第354條之毀損他人物品罪。被告以一行為觸犯攜帶
    兇器竊盜罪及毀損他人物品罪之2罪名，為想像競合犯，應
    依刑法第55條前段規定從一重之攜帶兇器竊盜罪處斷。
　㈢又被告構成累犯之事實及應加重其刑之事項，均應由檢察官
    主張並具體指出證明之方法後，經法院踐行調查、辯論程序
    ，方得作為論以累犯及是否加重其刑之裁判基礎（最高法院
    110年度台上字第5660號判決要旨參照）。是依卷附臺灣高
    等法院被告前案紀錄表所示被告先前雖多次犯罪經法院判決
    有罪確定並入監執行，然針對其應否該當累犯加重其刑一節
    ，既未見公訴意旨有何主張或具體指出證明方法，依前開說
    明，本院即毋庸依職權調查審認。
　㈣爰審酌被告前已有多次竊盜前科紀錄，且其非無謀生能力之
    人，仍不思以正當途徑獲取財物，僅為貪圖一己私利，竟任
    意以攜帶兇器竊盜之方式，先破壞兌幣機之鎖頭及錢盤系統
    後，再竊取他人財物，對於他人財產安全及社會秩序產生一
    定程度之危害，顯見其對於刑法保護他人財產法益之規範置
    若罔聞，所為實屬不該。另考量被告犯後始終坦承犯行，然
    被告迄今尚未與告訴人達成和解或賠償告訴人損失，兼衡被
    告犯罪之動機、目的、手段、情節、竊取財物之價值，及其
    自陳教育程度為高職畢業、入監前從事粗工、月收入約27,0
    00元、未婚、無子女、入監前與母親同住、不需扶養他人(
    見審易卷第68頁)等一切情狀，量處如主文所示之刑。
四、沒收部分：
  ㈠按犯罪所得，屬於犯罪行為人者，沒收之；於全部或一部不
    能沒收或不宜執行沒收時，追徵其價額，刑法第38條之1第1
    項前段、第3項分別定有明文。經查，被告所竊得現金27,05
    0元，屬被告本案犯罪所得，既未據扣案，亦未實際合法發
    還告訴人，爰依刑法第38條之1第1項前段規定宣告沒收，於
    全部或一部不能沒收或不宜執行沒收時，依同條第3項規定
    ，追徵其價額。
　㈡至被告用以破壞兌幣機之鎖頭及錢盤系統之鐵撬，雖係被告
    所有，且供其犯本件竊盜犯行所用之物，業據被告於本院審
    理時供述在卷（見審易卷第67頁），然未據扣案，亦非違禁
    物，佐以該器物乃屬日常可得購買之一般用品，縱予沒收所
    收之特別預防及社會防衛效果亦甚微弱，更欠缺刑法上之重
    要性，本諸刑法第38條之2第2項規定意旨亦認無沒收之必要
    。
據上論斷，應依刑事訴訟法第273條之1第1項、第299條第1項前
段，判決如主文。
本案經檢察官張家芳偵查起訴，檢察官靳隆坤到庭執行職務。
中　　華　　民　　國　　111 　年　　12　　月　　20　　日
                  刑事第六庭    法　官  徐右家
以上正本證明與原本無異。
如不服本判決應於收受送達後20日內向本院提出上訴書狀，並應
敘述具體理由；如未敘述上訴理由者，應於上訴期間屆滿後20日
內向本院補提理由書（均須按他造當事人之人數附繕本）「切勿
逕送上級法院」。
中　　華　　民　　國　　111 　年　　12　　月　　21　　日
                                書記官  林榮志
附錄本案論罪科刑法條全文：
中華民國刑法第321條
犯前條第 1 項、第 2 項之罪而有下列情形之一者，處 6 月以
上 5 年以下有期徒刑，得併科 50 萬元以下罰金：
一、侵入住宅或有人居住之建築物、船艦或隱匿其內而犯之。
二、毀越門窗、牆垣或其他安全設備而犯之。
三、攜帶兇器而犯之。
四、結夥三人以上而犯之。
五、乘火災、水災或其他災害之際而犯之。
六、在車站、港埠、航空站或其他供水、陸、空公眾運輸之舟、
    車、航空機內而犯之。
前項之未遂犯罰之。
中華民國刑法第354條
毀棄、損壞前二條以外之他人之物或致令不堪用，足以生損害於
公眾或他人者，處2年以下有期徒刑、拘役或1萬5千元以下罰金
。